【裁判字號】    97,訴,876
【裁判日期】    971124
【裁判案由】    違反毒品危害防制條例
【裁判全文】
臺灣雲林地方法院刑事判決               97年度訴字第876號
公  訴  人  臺灣雲林地方法院檢察署檢察官
被      告  甲○○
                    現於臺灣雲林看守所羈押中
選任辯護人  蕭敦仁律師
被      告  丙○○
指定辯護人  本院公設辯護人乙○○
上列被告因違反毒品危害防制條例案件，經檢察官提起公訴（97
年度偵字第3333、3331號），本院判決如下：
    主  文
甲○○共同販賣第一級毒品，累犯，處有期徒刑拾柒年，未扣案
販賣毒品所得新臺幣捌仟元沒收之（其中新臺幣陸仟元部分應與
丙○○連帶沒收），如全部或一部不能沒收時，以其財產抵償之
（其中新臺幣陸仟元部分應與丙○○連帶抵償之）；又轉讓第二
級毒品，累犯，處有期徒刑捌月。應執行有期徒刑拾柒年陸月，
未扣案販賣毒品所得新臺幣捌仟元沒收之（其中新臺幣陸仟元部
分應與丙○○連帶沒收），如全部或一部不能沒收時，以其財產
抵償之（其中新臺幣陸仟元部分應與丙○○連帶抵償之）。
丙○○共同販賣第一級毒品，累犯，處有期徒刑拾伍年陸月，未
扣案販賣毒品所得新臺幣陸仟元應與甲○○連帶沒收之，如全部
或一部不能沒收時，以其與甲○○之財產連帶抵償之。
    事  實
一、甲○○前於民國94年間因竊盜案件，經本院判處有期徒刑6
    月，94年5 月2 日入監執行，94年11月2 日縮刑期滿甫執行
    完畢。而丙○○前於94、95年間因竊盜、傷害案件，經本院
    分別以94年度簡上字第174 號、95年度港簡字第203 號各判
    處有期徒刑6 月、6 月確定，合併更定應執行有期徒刑10月
    ；又因施用第一級毒品、竊盜及詐欺案件，再經本院分別以
    95年度訴字第705 號、95年度易字第556 號及96年度虎簡字
    第344 號各判處有期徒刑10月、1 年2 月、6 月確定，嗣減
    刑5 月、7 月、3 月，並合併更定應執行有期徒刑1 年1 月
    ，上揭5 罪刑經接續執行，於97年4 月22日縮短刑期甫執行
    完畢（均構成累犯）。
二、甲○○、丙○○2 人均明知海洛因係屬毒品危害防制條例第
    2 條第2 項第1 款所稱之第一級毒品，非經許可不得販賣、
    持有，竟共同基於販賣第一級毒品海洛因之犯意聯絡，接續
    自97年5 月下旬某日起至97年6 月上旬某日止（共約7 天，
    詳如附表所示），由甲○○在雲林縣北港鎮某處向姓名年籍
    不詳綽號「大仔」之男子取得不詳數量之第一級毒品海洛因
    後，即指示丙○○於每日前往甲○○位於雲林縣臺西鄉○○
    村○○鄰○○路139 號住處，每次拿取約20小包之海洛因及行
    動電話號碼0000000000號之手機1 支。之後，丙○○即返回
    其位於雲林縣四湖鄉○○村○ 鄰○○路45號之住處，再以上
    開手機與撥打該電話號碼欲購買海洛因之施食毒品者談妥海
    洛因之交易數量、價錢及地點後，即在其上開住處附近道路
    旁，將毒品海洛因交予王正章、林慶銘、龔財福、吳浚騰等
    購買毒品者，其間販賣所得共計新臺幣（下同）6,000 元（
    交易之時間、地點及數量詳如附表所示）。同時丙○○於每
    日晚間，在其上開住處，將販賣海洛因所得之金錢交予甲○
    ○，甲○○則將約3 、4 小包之海洛因交予丙○○，作為上
    開販賣毒品之酬勞。
三、又甲○○接著延續前開販賣第一級毒品海洛因之犯意，於97
    年6 月上旬某日，在其上開位於雲林縣臺西鄉○○村○○鄰○
    ○路139 號之住處，以每次1,000 元之價格，販賣毒品海洛
    因1 小包予吳浚騰2 次，共計2,000 元。
四、另甲○○亦明知甲基安非他命係屬毒品危害防制條例第2 條
    第2 項第2 款所稱之第二級毒品，非經許可不得轉讓、持有
    。竟基於轉讓第二級毒品甲基安非他命之犯意，於97年6 月
    23日凌晨0 時30分許，在雲林縣北港鎮「同仁夜市」附近之
    全家便利超商旁，無償提供甲基安非他命1 小包予蕭如姍施
    用。
五、臺灣雲林地方法院檢察署接獲相關情資後，即指揮雲林縣警
    察局北港分局對甲○○、丙○○等人實施跟監、監聽等偵查
    作為，嗣於97年6 月23日該北港分局員警持本院所核發之搜
    索票，前往甲○○等人之住處執行搜索，扣得甲○○供自己
    施用之海洛因1 小包（外觀為黃色粉末，驗餘淨重0.4741
    公克）、及非供販賣毒品所用之研磨機1 臺、玻璃球1 只。
六、案經雲林縣警察局北港分局報請臺灣雲林地方法院檢察署檢
    察官偵查起訴。
    理  由
壹、程序部分（證據能力之認定）：
一、按被告以外之人於審判外之陳述，雖不符刑事訴訟法第159
    條之1 至之4 等4 條之規定，而經當事人於審判程序同意作
    為證據，法院審酌該言詞陳述或書面陳述作成時之情況，認
    為適當者，亦得為證據，刑事訴訟法第159 條之5 第1 項定
    有明文。查本案檢察官起訴認被告涉犯上開罪嫌所憑之證據
    ，除被告甲○○及其辯護人針對證人蕭如姍之警詢筆錄不同
    意引用外，餘均不爭執該等證據之證據能力，並使用作為認
    定事實之依據；本院復審酌檢察官所提出其餘證據之文書、
    陳述作成時，較無人情施壓或干擾之情形，以之作為證據亦
    屬適當，是該等文書、陳述均具有證據能力。
二、次按被告以外之人於審判外之言詞或書面陳述，除法律有規
    定者外，不得作為證據；又被告以外之人於檢察事務官、司
    法警察官或司法警察調查中所為之陳述，與審判中不符時，
    其先前之陳述具有較可信之特別情況，且為證明犯罪事實存
    否所必要者，得為證據，刑事訴訟法第159 條第1 項、第15
    9 條之2 分別定有明文。查被告甲○○及其辯護人爭執證人
    蕭如姍警詢筆錄之證據能力，該證人於警詢中之陳述係屬審
    判外之陳述，且查無該陳述有其他較可信之特別情況，即無
    傳聞例外規定之適用，是該證人於警詢中之陳述自不具證據
    能力，先予敘明。
貳、實體部分：
一、訊據被告甲○○、丙○○就上揭犯罪事實均坦承不諱，核與
    證人吳浚騰、林慶銘等2 人於偵查時之證述，及證人蕭如姍
    於本院審理時之證述情節大致相符，且有通訊監聽譯文及蕭
    如姍驗尿報告、雲林縣警察局北港分局查獲煙毒嫌犯尿液送
    檢真實姓名對照表等各1 件在卷足資佐證，被告甲○○、丙
    ○○2 人之自白核與事實相符，本件事證已臻明確，被告犯
    行堪以認定，應依法論科。
二、至於檢察官起訴被告甲○○交付第二級毒品甲基安非他命1
    小包予蕭如姍之行為，係為販賣，無非係以證人蕭如姍於警
    詢及偵查中之證述為其唯一論據。然證人蕭如姍於本院審理
    時卻更異前詞，結證稱：在警詢及偵查中之證述均不實在，
    係因被抓當時的前一天晚上（即6 月22日）伊有施用毒品，
    在警察局時會慌會害怕，才亂說的，且在檢察官那裡仍然害
    怕而與警詢時說法一致，現在已無施用甲基安非他命，在法
    院時比較正常，比較不會亂說話，法院說的才是實在的等語
    （詳見本院卷第84至91頁）。復觀之證人蕭如姍於偵查時結
    證稱：伊是先打電話給甲○○，約在同仁夜市，每次購買1
    至2 千元不等，大約在1 至2 年前開始向他購買，共有7 至
    8 次等語（見偵卷第10頁），而其每次之購買時間、數量均
    未為明確之說明，實難令人堅信其偵查時證言之可信性。又
    蕭如姍於警詢時曾證稱其向被告甲○○購買第1 次之正確時
    間忘記了，最後1 次毒品時間為97年6 月23日凌晨0 時30分
    左右在北港鎮○○路同仁夜市旁向甲○○購買，惟其於本院
    審理時結證稱係今年（指97年）方認識甲○○，而偵查時卻
    證稱大約1 至2 年前開始向甲○○購買毒品，證人蕭如姍其
    施用時間既已長達1 、2 年，卻尚未經查獲而為觀察勒戒之
    處分，實令人生疑，難認其警詢及偵查時之證述與常情相符
    。況被告自偵查時即供稱係無償提供予證人蕭如姍使用，本
    院實難僅憑證人說詞反覆不一之供述，遽認被告確有販賣第
    二級毒品甲基安非他命予證人蕭如姍之犯行。此外，公訴人
    所舉之其餘證據尚不足使本院達到足以確信被告甲○○確有
    販賣第二級毒品甲基安非他命犯行之心證，被告甲○○於97
    年6 月23日凌晨0 時30分許，在雲林縣北港鎮「同仁夜市」
    附近之全家便利超商旁，交付甲基安非他命1 小包予蕭如姍
    之事實，除被告轉讓第二級毒品之自白外，尚有證人蕭如姍
    於本院審理時之證述，被告甲○○此部分之犯行，應論以無
    償轉讓第二級毒品甲基安非他命，方屬妥適。
三、論罪科刑之理由：
  (一)按海洛因、甲基安非他命分別係毒品危害防制條例所定之第
    一、二級毒品，不得非法販賣、轉讓、持有。核被告甲○○
    所為係犯毒品危害防制條例第4 條第1 項之販賣第一級毒品
    罪（指犯罪事實二、三所示之犯行），及同法第8 條第2 項
    之轉讓第二級毒品罪（指犯罪事實四所示之犯行）；被告丙
    ○○所為係犯毒品危害防制條例第4 條第1 項販賣第一級毒
    品罪（指犯罪事實二所示之犯行）。
  (二)至於公訴人就被告甲○○所為犯罪事實四之行為雖係以毒品
    危害防制條例第4 條第2 項之販賣第二級毒品安非他命罪起
    訴，惟被告甲○○於97年6 月23日轉讓第二級毒品甲基安非
    他命予蕭如姍之行為，係屬無償提供，未收取任何代價而無
    營利之意圖，已如前述，其犯行自與販賣之要件不該當，是
    公訴人起訴法條，容有未洽，然因其社會基本事實相同，僅
    有無營利意圖之別，爰逕予變更其起訴法條，併予敘明。
  (三)又被告甲○○、丙○○2 人販賣第一級毒品海洛因前，及被
    告甲○○轉讓第二級毒品甲基安非他命前，其持有第一級、
    第二級毒品之低度行為，應為販賣第一級毒品、轉讓第二級
    毒品之高度行為所吸收，均不另論。
  (四)被告甲○○與被告丙○○就犯罪事實二所示之販賣毒品行為
    ，雖由甲○○提供毒品予丙○○，而由丙○○負責聯絡買賣
    毒品者並送交毒品，然該2 人之行為顯有犯罪聯絡及行為分
    擔，應論予共同正犯。
  (五)按刑法第56條修正後之多次販賣毒品之犯行，除符合接續犯
    之要件外，應一罪一罰（最高法院96年度第9 次刑庭決議參
    照）。又所謂「集合犯」，係指立法者所制定之犯罪構成要
    件中，本即預定有數個同種類行為而反覆實行之犯罪而言。
    故是否集合犯之判斷，客觀上應斟酌法律規範之本來意涵、
    實現該犯罪目的之必要手段、社會生活經驗中該犯罪必然反
    覆實行之常態及社會通念等；主觀上則視其反覆實施之行為
    是否出於行為人之單一犯意，並秉持刑罰公平原則，加以判
    斷之。稽以行為人販賣毒品之原因，不一而足，其多次販賣
    毒品之行為，未必皆出於行為人之一個犯意決定；且觀諸毒
    品危害防制條例第4 條第1 項販賣毒品罪之構成要件文義，
    實無從憑以認定立法者本即預定該犯罪之本質，必有數個同
    種類行為而反覆實行之集合犯行，故販賣毒品罪，難認係集
    合犯。據此，被告多次販賣毒品犯行，依行為人之主觀認知
    及客觀事實判斷，可能符合接續犯要件或數罪併罰。經查，
    被告甲○○、丙○○就犯罪事實二、三所示之販賣海洛因之
    時間均為自97年6 月4 日起至同年月5 日止，或自同年6 日
    起至同年月上旬止，或於同年月上旬某日，期間僅約7 日，
    販賣之對象亦僅王正章、林慶銘、龔財福、吳浚騰等4 人，
    地點均在被告丙○○住處前或被告甲○○之住處，業經被告
    甲○○、丙○○供明在卷，且經證人吳浚騰、林慶銘證述無
    訛，被告甲○○、丙○○基於單一主觀犯意，在時間、空間
    密切接近下為之，並侵害同一法益，應認屬基於一個犯罪意
    思之接續實施，為接續犯，應各論以販賣第一級毒品之一罪
    。至於檢察官認被告2 人之多次販賣毒品行為係基於各別犯
    意而為，係屬數罪關係，本院斟酌前情，認應論以一罪為宜
    ，併予說明。
  (六)又被告甲○○就上開販賣海洛因、轉讓安非他命二罪間，其
    犯意各別、行為互殊、構成要件互異，應予分論併罰。
  (七)查被告甲○○前於94年間因竊盜案件，經本院判處有期徒刑
    6 月，94年5 月2 日入監執行，94年11月2 日縮刑期滿甫執
    行完畢；而被告丙○○前於94、95年間因竊盜、傷害案件，
    經本院分別以94年度簡上字第174 號、95年度港簡字第203
    號各判處有期徒刑6 月、6 月確定，合併更定應執行有期徒
    刑10月；又因施用第一級毒品、竊盜及詐欺案件，再經本院
    分別以95年度訴字第705 號、95年度易字第556 號及96年度
    虎簡字第344 號各判處有期徒刑10月、1 年2 月、6 月確定
    ，嗣減刑5 月、7 月、3 月，並合併更定應執行有期徒刑1
    年1 月，上揭5 罪刑經接續執行，於97年4 月22日縮短刑期
    甫執行完畢，分別有臺灣高等法院被告前案紀錄表各1 份附
    卷可參，其2 人於上揭徒刑執行完畢5 年以內，被告甲○○
    再犯如犯罪事實二、三所示（即販賣第一級毒品）；被告丙
    ○○再犯如犯罪事實二所示（即販賣第一級毒品）之有期徒
    刑以上刑之本罪本應依照累犯規定，加重其刑，惟依刑法第
    63條第1 項、第64條第1 項之規定，其法定本刑為死刑或無
    期徒刑部分，依法不得加重（僅就法定刑併科罰金部分予以
    加重）。而被告甲○○再犯如犯罪事實四所示（即轉讓第二
    級毒品）之有期徒刑以上刑之本罪，應依刑法第47條第1 項
    之規定，加重其刑。
  (八)再按修正前刑法第59條規定，犯罪之情狀可憫恕者，得酌量
    減輕其刑，同法第57條規定，科刑時應審酌一切情狀，尤應
    注意左列事項（10款）為科刑重輕之標準，兩條適用上固有
    區別，惟所謂「犯罪之情狀」與「一切情形」云云，並非有
    截然不同之領域，於裁判上酌減其刑時，應就犯罪一切情狀
    （包括第57條所列舉之10款事項），予以全盤考量，審酌其
    犯罪有無可憫恕之事由（即判例所稱有特殊之原因與環境等
    等，在客觀上足以引起一般同情，以及宣告法定低度刑，是
    否猶嫌過重），以為判斷。故適用刑法第59條酌量減輕其刑
    時，並不排除第57條所列舉10款事由之審酌，惟其程度應達
    於確可憫恕，始可予以酌減（最高法院70年度第6 次刑事庭
    會議決議參酌）。而新法第59條已將刑之酌減審認標準之見
    解予以明文化，認犯罪之情狀須「顯」可憫恕，認「科以最
    低度刑仍嫌過重」者，得酌量減輕其刑。又參酌司法院大法
    官會議釋字第263 號解釋，若不分犯罪情況及結果如何，概
    以死刑、無期徒刑為法定刑，立法甚嚴，若有情輕法重之情
    ，裁判時本有刑法第59條酌量減輕其刑之適用，足以免過嚴
    之刑，與憲法尚無牴觸。是若有情輕法重，及刑法第59條所
    規定之情，對被告所犯之罪酌量減輕其刑，自為法之所許。
    本院認被告2 人販賣第一級毒品，因而使毒品氾濫，行為固
    無足取，然被告2 人販賣毒品之期間僅7 日，次數亦僅8 次
    或10次，每次數額均僅500 元、1,000 元左右，對象僅4 人
    ，販賣次數及數量非鉅，販賣所得僅6,000 元至8,000 元，
    獲利有限，且被告丙○○為求能有毒品施用，始與被告甲○
    ○共同販賣毒品海洛因，被告甲○○之毒品又係自綽號「大
    仔」男子取得，足見其等均非販賣毒品之上游，危害社會程
    度較低，犯後迭自警詢、偵查中及本院審理時均坦承犯行，
    知所悔悟，觀之其等全部犯罪情節，尚非至須以終身監禁或
    論處死刑之程度，僅因一時貪念，致罹重典，相較於長期、
    大量販賣毒品之真正毒梟而言，其對社會秩序與國民健康之
    危害，顯然較不成比例，倘科以最輕之法定本刑無期徒刑，
    未免過苛而不盡情理，不免予人情輕法重之感，且難謂符合
    罪刑相當性及比例原則，實無從與真正長期、大量販毒之惡
    行有所區隔，是本院衡其犯罪情狀，認被告所犯販賣海洛因
    罪行若科以最輕本刑無期徒刑，仍屬過重，在客觀上顯足以
    引起一般人同情，顯有堪可憫恕之處，爰依刑法第59條及刑
    法第64條第2 項、第65條第2 項之規定，就被告2 人所犯販
    賣第一級毒品海洛因之犯行，就法定刑為「死刑、無期徒刑
    」部分均酌減其刑（被告甲○○轉讓第二級毒品除外），並
    就被告甲○○、丙○○部分，均先加後減之（法定刑併科罰
    金部分）。
  (九)爰審酌被告甲○○為國小四年級程度，智識程度不高，僅因
    施用毒品無經濟來源，竟為賺取毒品間差價以供自己毒品施
    用而從事販賣毒品之行為；而被告丙○○亦因染上毒品成癮
    ，竟為取得毒品施用之代價鋌而走險幫被告甲○○跑腿，其
    2 人之犯罪動機不良，所為不僅殘害施用者身心健康，並往
    往衍生嚴重之家庭社會問題，及其目的、手段、犯罪後已坦
    承犯行，犯後態度尚佳等一切情狀，分別量處如主文所示之
    刑，並就被告甲○○部分合併定其應執行刑，以資儆懲。至
    於檢察官認被告2 人均應處以無期徒刑，本院審酌上情後，
    認檢察官之求刑稍嫌過重，並不適宜，附為說明。
四、沒收與否部分：
  (一)按毒品危害防制條例第19條第1 項規定「犯第四條至第九條
    、第十二條、第十三條或第十四條第一項、第二項之罪者，
    其供犯罪所用或因犯罪所得之財物，均沒收之，如全部或一
    部不能沒收時，追徵其價額或以其財產抵償之」，被告丙○
    ○之販毒所得現金共計6,000 元，應併予諭知沒收，如不能
    沒收時以其財產抵償之。又被告丙○○就犯罪事實二之犯行
    ，與甲○○為共犯關係，共同正犯之犯罪所得為新臺幣時，
    因係合併計算，且於全部或一部不能沒收時，以其財產抵償
    之，為避免執行時發生重複沒收、抵償之情形，故各共同正
    犯之間係採連帶沒收主義，於裁判時僅諭知連帶沒收，不得
    就全體共同正犯之總所得對各該共同正犯分別重複諭知沒收
    ；此與罰金刑應分別諭知、分別執行者不同（最高法院96年
    度臺上字第3450號、95年度臺上字第925 號、94年度臺上字
    第7421號判決可資參照）。故被告甲○○、丙○○共同販賣
    第一級毒品之犯罪所得6,000 元（指犯罪事實二部分），雖
    均未扣案，仍應依毒品危害防制條例第19條第1 項規定及上
    開說明，併宣告連帶沒收，如全部或一部不能沒收時，以其
    等財產連帶抵償之；而被告甲○○就犯罪事實三之販毒所得
    2,000 元部分亦併予宣告沒收，如全部或一部不能沒收時，
    以其財產抵償之。
  (二)扣案之海洛因1 小包（外觀為黃色粉末，驗餘淨重0.4741公
    克），雖係屬違禁物，有行政院衛生署草屯療養院97年8 月
    28日草療鑑字第0970007580號鑑定書（見本院卷第56、58頁
    ），惟為被告甲○○施用毒品所用之物，業經其供明在卷（
    見本院卷第47頁反面），且經蒞庭檢察官表示該扣案毒品係
    屬甲○○施用毒品案件之證物，與本件販賣毒品無關（見本
    院卷第47頁正面）；而扣案之研磨機1 臺、玻璃球1 只為另
    案被告吳文福施用毒品所用之物，亦與本案之販賣毒品無關
    ，復經蒞庭檢察官於本院審理時確認無訛（見本院卷第91頁
    反面），是其等扣案物既與本案無關，本院自無從為沒收之
    諭知，起訴檢察官認應併予宣告沒收銷燬，或沒收之，似有
    未妥，附此敘明。
五、告發偽證罪：
    至於證人蕭如姍於偵查中供前具結，而就被告甲○○確否有
    販賣安非他命之證詞，就案情有重要關係之事項，為虛偽之
    陳述，顯係涉犯偽證罪，宜由檢察官另行依法處理。
六、應適用之法條：
  (一)刑事訴訟法第299 條第1 項前段、第300 條。
  (二)毒品危害防制條例第4 條第1 項、第8 條第2 項、第19條第
    1 項，刑法第11條、第28條、第47條第1 項、第59條、第51
    條第5 款。
本案經檢察官丁○○到庭執行職務。
中    華    民    國    97    年    11    月    24    日
                  刑事第四庭    審判長法  官  吳福森
                                      法  官  曾鴻文
                                      法  官  李淑惠
以上正本證明與原本無異。
如不服本判決，應於判決收受後10日內，向本院提出上訴狀（須
附繕本）。
                                      書記官  林佳慧
中    華    民    國    97    年    11    月    24    日
 附  表：
┌───────┬───┬─────────────┬─────┬────┐
│  時      間  │對  象│  方                  式  │數      量│次    數│
├───────┼───┼─────────────┼─────┼────┤
│97年6 月4 日起│王正章│由王正章撥打被告丙○○所持│每次以500 │以此方式│
│至97年6 月5 日│      │用之行動電話後，於電話中談│元之代價購│向被告購│
│止            │      │妥交易後，被告丙○○在其住│買海洛因1 │買海洛因│
│              │      │處前，販售海洛因1 小包予王│小包。    │2 次。  │
│              │      │正章共2 次。              │          │        │
├───────┼───┼─────────────┼─────┼────┤
│97年6 月4 日起│林慶銘│由林慶銘撥打被告丙○○所持│每次以1000│以此方式│
│至97年6 月5 日│      │用之行動電話後，於電話中談│元之代價購│向被告購│
│止            │      │妥交易後，被告丙○○在其住│買海洛因1 │買海洛因│
│              │      │處前，販售海洛因1 小包予林│小包。    │2 次。  │
│              │      │慶銘共2 次。              │          │        │
├───────┼───┼─────────────┼─────┼────┤
│97年6 月6 日起│龔財福│由龔財福撥打被告丙○○所持│每次以1000│以此方式│
│至97年6 月上旬│      │用之行動電話後，於電話中談│元之代價購│向被告購│
│某日止        │      │妥交易後，被告丙○○在其住│買海洛因1 │買海洛因│
│              │      │處前，販售海洛因1 小包予龔│小包。    │2 次。  │
│              │      │財福共2 次。              │          │        │
├───────┼───┼─────────────┼─────┼────┤
│97年6 月6 日14│吳浚騰│由吳浚騰撥打被告丙○○所持│每次以500 │以此方式│
│時許起至97年6 │      │用之行動電話後，於電話中談│元之代價購│向被告購│
│月上旬某日止  │      │妥交易後，被告丙○○在其住│買海洛因1 │買海洛因│
│              │      │處前，販售海洛因1 小包予吳│小包。    │2 次。  │
│              │      │浚騰共2 次。              │          │        │
└───────┴───┴─────────────┴─────┴────┘
附錄本案論罪科刑法條全文：
毒品危害防制條例第4條
製造、運輸、販賣第一級毒品者，處死刑或無期徒刑；處無期徒
刑者，得併科新臺幣1 千萬元以下罰金。
製造、運輸、販賣第二級毒品者，處無期徒刑或7 年以上有期徒
刑，得併科新臺幣7 百萬元以下罰金。
製造、運輸、販賣第三級毒品者，處5 年以上有期徒刑，得併科
新臺幣5 百萬元以下罰金。
製造、運輸、販賣第四級毒品者，處3 年以上10年以下有期徒刑
，得併科新臺幣3 百萬元以下罰金。
製造、運輸、販賣專供製造或施用毒品之器具者，處1 年以上7
年以下有期徒刑，得併科新臺幣1 百萬元以下罰金。
前五項之未遂犯罰之。
毒品危害防制條例第8條
轉讓第一級毒品者，處 1 年以上 7 年以下有期徒刑，得併科新
臺幣 1 百萬元以下罰金。
轉讓第二級毒品者，處 6 月以上 5 年以下有期徒刑，得併科新
臺幣70萬元以下罰金。
轉讓第三級毒品者，處3 年以下有期徒刑，得併科新臺幣30萬元
以下罰金。
轉讓第四級毒品者，處1 年以下有期徒刑，得併科新臺幣10萬元
以下罰金。
前四項之未遂犯罰之。
轉讓毒品達一定數量者，加重其刑至二分之一，其標準由行政院
定之。


司法院資訊處製作；財團法人民間司法改革基金會備份。
